【裁判字號】    98,易,1594
【裁判日期】    981223
【裁判案由】    贓物等
【裁判全文】
臺灣臺南地方法院刑事判決              98年度易字第1594號
公  訴  人  臺灣臺南地方法院檢察署檢察官
被      告  乙○○
上列被告因竊盜等案件，經檢察官提起公訴（98年度營偵字第17
60號），被告於準備程序中就被訴事實為有罪之陳述，經本院合
議庭裁定由受命法官獨任以簡式審判程序審理，判決如下：
    主  文
乙○○犯如附表所示之罪，各處如附表所示之刑。應執行有期徒
刑肆月，如易科罰金，以新臺幣壹仟元折算壹日。
    事實及理由
一、按除被告所犯為死刑、無期徒刑、最輕本刑為3年以上有期
    徒刑之罪或高等法院管轄第一審案件者外，於法院行準備程
    序進行中，被告先就被訴事實為有罪之陳述時，審判長得告
    知被告簡式審判程序之旨，並聽取當事人、代理人、辯護人
    及輔佐人之意見後，裁定進行簡式審判程序，刑事訴訟法第
    273條之1第1項及第284條之1分別定有明文。本件被告被訴
    所犯刑法第320條第1項竊盜罪，乃除死刑、無期徒刑、最輕
    本刑為3年以上有期徒刑以外之罪，其於本院就被訴事實為
    有罪之陳述，經告知簡式審判程序之旨，並聽取公訴人、被
    告之意見後，本院認為適宜進行簡式審判程序，依刑事訴訟
    法第273條之2、第159條第2項之規定，不適用傳聞法則有關
    限制證據能力之相關規定；並得依同法第310條之2準用第45
    4條之規定製作略式判決書（僅記載「證據名稱」），合先
    敘明。
二、本件犯罪事實及證據資料，除犯罪事實欄二第6行「於（二
    ）98年中旬某日凌晨2時許」之記載更正為「於（二）98年8
    月中旬某日凌晨2時許」，及證據清單欄（一）編號1增加記
    載「被告乙○○於本院準備程序及審理時之自白」，餘均引
    用檢察官起訴書之記載（如附件）。
三、核被告所為如附表編號1至4所示之犯行，均係犯刑法第320
    條第1項普通竊盜罪。又被告在未被有偵查權之公務員或機
    關發覺其所為如附表編號1至3所示之犯行前即向警員自首，
    並接受裁判一節，有被告之警詢筆錄在卷可憑，合於自首之
    規定，爰就其如附表編號1至3所示之犯行，俱依刑法第62條
    前段之規定減輕其刑。被告4次竊盜犯行，犯意各別，行為
    互殊，為數罪，應予分論併罰。爰審酌被告其正值壯年，四
    肢健全，國中肄業之智識程度，因貪圖不法利益而竊取他人
    物品之犯罪動機，無視他人所有權之觀念，惟犯罪手段尚屬
    平和，所竊物品價值非鉅，所竊財物部分業發還被害人甲○
    ○領回，以及犯後坦承犯行態度良好等一切情況，認公訴人
    具體求處應執行有期徒刑5月，核屬過重，爰分別量處如主
    文所示之刑，並定應執行之刑及諭知易科罰金之折算標準，
    以資懲儆。至扣案之電動切割器1台，非供本件竊盜犯罪所
    用之物，亦無相關事證足認專供犯罪所用之物，不予沒收，
    併此敘明。
據上論斷，應依刑事訴訟法第273條之1第1項、第299條第1項前
段、第310條之2、第454條第2項，刑法第320條第1項、第62條前
段、第41條第1項前段、第51條第1項第5款，刑法施行法第1條之
1，判決如主文。
本案經檢察官丙○○傑到庭執行職務。
中    華    民    國    98    年    12    月    23     日
                  刑事第七庭    法  官  田幸艷
以上正本證明與原本無異。
如不服本判決應於收受本判決後10日內向本院提出上訴書狀，並
應敘述具體理由。其未敘述上訴理由者，應於上訴期間屆滿後20
日內向本院補提理由書狀（均須按他造當事人之人數附繕本）「
切勿逕送上級法院」。
                                書記官  莊文茹
中    華    民    國    98    年    12    月    23    日
附錄本案論罪科刑法條全文：
中華民國刑法第320條
意圖為自己或第三人不法之所有，而竊取他人之動產者，為竊盜
罪，處5年以下有期徒刑、拘役或5百元以下罰金。
意圖為自已或第三人不法之利益，而竊佔他人之不動產者，依前
項規定處斷。
前二項之未遂犯罰之。
附表：本件犯罪之時間、地點、方法、所得等明細
┌─┬─────┬─────┬───────┬────┬─────┬────┐
│  │ 犯罪時間 │ 犯罪地點 │  犯罪方法    │犯罪所得│論罪法條  │宣告刑  │
├─┼─────┼─────┼───────┼────┼─────┼────┤
│1 │98年8月中 │臺南縣北門│徒手竊取甲○○│賣給資源│刑法第320 │處有期徒│
│  │旬某日凌晨│鄉東壁村10│所有之不銹鋼鐵│回收業者│條第1項、 │刑貳月，│
│  │2時許     │鄰683號前 │架1組及若干不 │吳讚生，│第62條前段│如易科罰│
│  │          │空地      │銹鋼碎鐵塊，價│得款新台│          │金，以新│
│  │          │          │值約新台幣8千 │幣800元 │          │臺幣壹仟│
│  │          │          │元            │        │          │元折算壹│
│  │          │          │              │        │          │日      │
├─┼─────┼─────┼───────┼────┼─────┼────┤
│2 │98年8月中 │同上      │徒手竊取甲○○│賣給資源│刑法第320 │處有期徒│
│  │旬某日凌晨│          │所有之不銹鋼碎│回收業者│條第1項、 │刑貳月，│
│  │2時許     │          │塊及白鐵螺桿2 │吳讚生、│第62條前段│如易科罰│
│  │（起訴書載│          │支，價值約新台│郭趙匹親│          │金，以新│
│  │為98年中旬│          │幣3萬元       │，分別得│          │臺幣壹仟│
│  │某日凌晨2 │          │              │款新台幣│          │元折算壹│
│  │時許）    │          │              │800元、 │          │日      │
│  │          │          │              │1700元  │          │        │
├─┼─────┼─────┼───────┼────┼─────┼────┤
│3 │98年10月4 │同上      │徒手竊取甲○○│賣給資源│刑法第320 │處有期徒│
│  │日凌晨2時 │          │所有之不銹鋼鐵│回收業者│條第1項 、│刑貳月，│
│  │許        │          │板1塊（100 × │郭趙匹親│第62條前段│如易科罰│
│  │          │          │150公分），價 │，得款新│          │金，以新│
│  │          │          │值約新台幣1萬8│台幣3000│          │臺幣壹仟│
│  │          │          │千元          │元      │          │元折算壹│
│  │          │          │              │        │          │日      │
├─┼─────┼─────┼───────┼────┼─────┼────┤
│4 │98年10月11│同上      │徒手竊取甲○○│尚未變賣│刑法第320 │處有期徒│
│  │日凌晨2時 │          │所有之白鐵螺桿│即為警查│條第1項   │刑月，│
│  │許        │          │1支（長約600公│獲      │          │如易科罰│
│  │          │          │分，直徑約6.5 │        │          │金，以新│
│  │          │          │公分、重約300 │        │          │台幣壹仟│
│  │          │          │公斤）價值約新│        │          │元折算壹│
│  │          │          │台幣4萬元     │        │          │日      │
└─┴─────┴─────┴───────┴────┴─────┴────┘

司法院資訊處製作；財團法人民間司法改革基金會備份。
